# 求助陈老师：有限责任公司控制权的问题

提问人：gotoschool_ 时间：2020-01-06 13:55:34
请教陈老师：有限责任公司的绝对控制权，在章程中规定，不按照股权比例来定，具有法律效力吗？谢谢您！

回答人：chenyiwei
有限责任公司是“人合”和“资合”的结合，股东之间的约定只要不违反《公司法》等法律法规的强制性、禁止性规定，就是在法律上有效的。但是，需要关注这样安排的背景，有无合理的商业理由。会计处理不能仅仅以表面上的合规性为依据。